臺灣高等法院刑事裁定
109年度聲更一字第17號
聲  請  人  臺灣高等檢察署檢察官
受  刑  人  陳建瑋



上列聲請人因受刑人數罪併罰有二裁判以上，聲請定其應執行之
刑（聲請案號：臺灣高等檢察署109年度執聲字第1308號），本
院裁定後經最高法院撤銷發回，本院更為裁定如下：
    主  文
陳建瑋犯如附表所示各罪所處之刑，應執行有期徒刑玖年壹月。
    理  由
一、聲請意旨略以：受刑人因違反毒品危害防制條例等數罪，先
    後經判決確定如附表，應依刑法第53條、第51條第5款、第5
    0條第1項第1款、第2項之規定，定其應執行之刑，爰依刑事
    訴訟法第477條第1項之規定聲請裁定等語。
二、按裁判確定前犯數罪者，併合處罰之，而數罪併罰有二以上
    裁判者，應定其應執行之刑，其宣告多數有期徒刑者，於各
    刑中之最長期以上，各刑合併之刑期以下，並其刑期，但不
    得逾30年，刑法第50條第1項前段、第53條、第51條第5款分
    別定有明文。又法律上屬於自由裁量之事項，有其外部性界
    限及內部性界限，並非概無拘束。依據法律之具體規定，法
    院應在其範圍選擇為適當之裁判者，為外部性界限；而法院
    為裁判時，應考量法律之目的，及法律秩序之理念所在者，
    為內部性界限。法院為裁判時，二者均不得有所踰越。在數
    罪併罰，有二裁判以上，定其應執行之刑時，固屬於法院自
    由裁量之事項，然仍應受前揭外部性界限及內部性界限之拘
    束（最高法院94年度台非字第233號判決意旨參照）。次按
    數罪併罰，應依分別宣告其罪之刑為基礎，定其應執行刑，
    此觀刑法第51條規定自明，故一裁判宣告數罪之刑，雖曾經
    定其執行刑，但如再與其他裁判宣告之刑定其執行刑時，前
    定之執行刑當然失效，仍應以其各罪宣告之刑為基礎，定其
    執行刑，不得以前之執行刑為基礎，以與後裁判宣告之刑，
    定其執行刑（最高法院99年度台非字第229號判決意旨參照
    ）；惟刑事訴訟法第370條第2項、第3項，已針對第二審上
    訴案件之定應執行之刑，明定有不利益變更禁止原則之適用
    ，分屬不同案件之數罪併罰，倘一裁判宣告數罪之刑，曾經
    定其執行刑，再與其他裁判宣告之刑定其執行刑時，在法理
    上亦應同受此原則之拘束（最高法院103年度第14次刑事庭
    會議決議意旨參照），亦即另定之執行刑，其裁量所定之刑
    期，不得較重於前定之執行刑加計後裁判宣告之刑之總和（
    最高法院104年度台抗字第410號裁定意旨參照）。再按數罪
    併罰中之一罪，雖得易科罰金，惟因與不得易科之他罪併合
    處罰結果而不得易科罰金時，原可易科部分所處之刑，自亦
    無庸為易科折算標準之記載，有司法院釋字第144號解釋意
    旨可參。
三、經查：
　㈠本件受刑人因犯如附表編號1至10所示之罪，先後經臺灣臺北
    地方法院、臺灣臺中地方法院、臺灣新北地方法院、臺灣士
    林地方法院及本院判處如附表所示之刑並業已確定在案（原
    聲請書附表編號8「最後事實審」、「確定判決」欄均應更
    正如本院附表所示）；且附表編號2至10所示之罪，其犯罪
    時間均係於附表編號1所示之罪判決確定日前所犯，而本院
    確為本件之最後事實審法院等情，有各該刑事判決書、本院
    被告前案紀錄表等附卷可憑。其中受刑人所犯如附表編號1
    至6、8所示之罪所處之刑得易科罰金，附表編號7、9至10所
    示之罪所處之刑則不得易科罰金，依刑法第50條但書原不得
    合併定應執行刑。然受刑人業已請求檢察官就附表各編號所
    示之罪合併聲請定應執行刑，此有「臺灣臺北地方檢察署依
    102年1月23日修正之刑法第50條調查受刑人是否聲請定應執
    行刑調查表」在卷可稽（見109年度聲字第2764卷第9頁），
    合於刑法第50條第2項之規定，茲檢察官就附表編號1至10所
    示之罪聲請合併定應執行刑，本院審核認其聲請為正當。再
    附表編號1至5所示之罪，前經臺灣新北地方法院以108年度
    聲字第4960號裁定應執行刑有期徒刑1年6月、編號7所示之
    罪，前經本院以108年上訴字第3883號判決定應執行刑有期
    徒刑4年2月、編號8所示之罪，前經臺灣臺北地方以法院108
    年度訴字第541號判決定應執行刑有期徒刑10月、編號9至10
    ，前經本院以108年度上訴字第3787號判決定應執行刑有期
    徒刑2年6月，本院就附表所示各罪再定其應執行刑時，自應
    受上開判決所為定應執行刑之內部界限所拘束。
　㈡又受刑人所犯如附表編號1至6、8所示之罪雖均係經法院判處
    6月以下之有期徒刑，而合於刑法第41條第1項前段得易科罰
    金之規定，惟因本案合併定應執行刑之附表編號7、9、10所
    示之罪屬不得易科罰金者，則上開各罪合併定應執行刑之結
    果，自亦不得易科罰金，而無須再諭知易科罰金之折算標準
    。參照前揭規定及說明，本院就附表所示各罪再定其應執行
    刑時，自應受上開判決所為定應執行刑之內部界限所拘束，
    並參酌上開各罪宣告刑之總和上限、各刑中之最長期，且審
    酌受刑人犯罪之情節、侵害法益、行為次數等情狀，復就其
    所犯之罪整體評價其應受非難及矯治之程度，並兼衡刑罰經
    濟與公平、比例等原則，定其應執行之刑如主文所示。
四、據上論斷，應依刑事訴訟法第477條第1項，刑法第50條第1
    項第1款、第2項、第53條、第51條第5款，裁定如主文。
中　　華　　民　　國　　109 　年　　10　　月　　12　　日
                  刑事第十五庭  審判長法　官  劉興浪
                                      法　官  林怡秀
                                      法　官  古瑞君
以上正本證明與原本無異。
如不服本裁定，應於收受送達後五日內向本院提出抗告狀。
                                      書記官  林君縈
中　　華　　民　　國　　109 　年　　10　　月　　12　　日
受刑人陳建瑋定應執行刑案件一覽表
（以下臺灣臺北地方檢察署簡稱「臺北地檢」、臺灣臺北地方法
院簡稱「臺北地院」；臺灣臺中地方檢察署簡稱「臺中地檢」、
臺灣臺中地方法院簡稱「臺中地院」；臺灣新北地方檢察署簡稱
「新北地檢」、臺灣新北地方法院簡稱「新北地院」；臺灣士林
地方檢察署簡稱「士林地檢」、臺灣士林地方法院簡稱「士林地
院」 ）
編號  1  2 3 4 罪名  毒品危害防制條例  毒品危害防制條例 毒品危害防制條例 妨害公務 宣告刑  有期徒刑4月2次  有期徒刑5月 有期徒刑6月 有期徒刑4月 犯罪日期  107年10月2日  107年10月24日 107年9月18日 108年3月12日 偵查(自訴)機關 年度案號  臺北地檢108年度毒偵緝字第53號  臺中地檢107年度毒偵字第4736號 新北地檢107年度毒偵字第7961號 新北地檢108年度毒偵字第7781號 最後 事實審 法院 臺北地院  臺中地院 新北地院 新北地院  案號 108年度審簡字第504號  108年度中簡字第672號 108年度簡字第1431號 108年審訴字第1076號  判決日期 108/03/29  108/04/25 108/04/30 108/08/15 確定 判決 法院 臺北地院  臺中地院 新北地院 新北地院  案號 108年度審簡字第504號  108年度中簡字第672號 108年度簡字第1431號 108年度審訴字第1076號  判決確定日期 108/04/19  108/05/20 108/06/29 108/09/17 是否為得易科罰金之案件  是  是 是 是 備註  臺北地檢108年度執字第3201號  臺中地檢108年度執字第7978號 新北地檢108年度執字第9969號 新北地檢108年度執字第14207號   編號1~5經新北地院108年度聲字第4960號裁定應執行有期徒刑1年6月     
編號  5  6 7 8 罪名  毒品危害防制條例  毒品危害防制條例 毒品危害防制條例 毒品危害防制條例、妨害公務 宣告刑  有期徒刑5月  有期徒刑6月 有期徒刑3年7月1次、 有期徒刑1年10月1次 有期徒刑6月1次、有期徒刑4月2次 犯罪日期  108年2月28日  108年3月10日  108年3月6日、 108年3月18日 108年3月17日、同年月18日、不詳時間至108年3月18日 偵查(自訴)機關 年度案號  新北地檢108年度毒偵字第1501號  士林地檢108年度毒偵字第1435號 臺北地檢108年度偵字第7402號、108年度毒偵字第1304號 臺北地檢108年度偵字第7402號、108年度毒偵字第1304號 最後 事實審 法院 新北地院  士林地院 臺灣高等法院 臺北地院  案號 108年度簡字第4590號  108年度審簡字第1010號 108年度上訴字第3883號 108年度訴字第541號  判決日期 108/10/29  109/01/30 109/03/18 108/11/01 確定 判決 法院 新北地院  士林法院 臺灣高等法院 臺北地院  案號 108年度簡字第4590號  108年度審簡字第1010號 108年度上訴字第3883號 108年度訴字第541號  判決確定日期 108/11/19  109/03/03 109/04/14 108/12/03 是否為得易科罰金之案件  是  是 否 是 備註  新北地檢108年度執字第17001號  士林地檢109年度執字第1698號、109年度執助字第870號 臺北地檢109年度執他字第1080號（定應執行有期徒刑4年2月） 臺北地檢109年度執續字第4號（定應執行有期徒刑10月）   編號1~5經新北地院108年度聲字第4960號裁定應執行有期徒刑1年6月     
編號  9  10 罪名  毒品危害防制條例  毒品危害防制條例 宣告刑  有期徒刑7月  有期徒刑2年1月 犯罪日期  107年8月12日  107年8月13日 偵查(自訴)機關 年度案號  臺北地檢107年度偵字第19737號、107年度毒偵字第4384號  臺北地檢107年度偵字第19737號、107年度毒偵字第4384號 最後 事實審 法院 臺灣高等法院  臺灣高等法院  案號 108年度上訴字第3787號  108年度上訴字第3787號  判決日期 109/03/19  109/03/19 確定 判決 法院 臺灣高等法院  最高法院  案號 108年度上訴字第3787號  109年度台上字第2730號  判決確定日期 109/03/19  109/06/10 是否為得易科罰金之案件  否  否 備註  臺北地檢109年度執字第2880號     編號9、10經定應執行有期徒刑2年6月